# 新租赁业务分拆问题

提问人：pangniu8 时间：2020-10-14 09:33:08
@chenyiwei 陈老师您好，本公司作为承租方租赁车辆，租期 10 年，按月支付租赁费用，同时由出租方配备司机，承租方对司机不承担义务，这种情况按照新租赁准则，需要对租赁合同进行分拆么，如果分拆的话车辆租赁费用怎么确定呢，人员费用作为劳务费用处理么？非常感谢。

回答人：chenyiwei
首先要明确本案例中是否包含租赁，即该合同的成立和履行是否取决于特定的已识别资产（特定车辆），出租方对于出租的车辆有无实质性替换权等。
如果不包含租赁的，则整体上构成一项接受运输服务的交易，按实际应支付的款项（不论是以租金还是司机薪酬的名义）确认为相关成本费用。
如果包含租赁的，则如你所述需要分拆租赁和服务。分拆的基础为“不含司机的车辆的租金”和司机服务这两项内容的单独售价之比。